# 股改基准日

提问人：yuer8911 时间：2019-01-14 15:04:28
对于企业的股改基准日可以是 12 月 31 日这种年度截止日吗？股改日期的具体时间有什么规定吗？依据的规定文件是哪个？帮忙解答一下，谢谢 ~~

回答人：chenyiwei
基准日是制定股改方案所依据的财务数据的所属日期，理论上可以是任何一个结账日，包括月末和年末。股改实施日是具体进行账务处理的日期，一般股改实施日应早于创立大会日，晚于原有限责任公司股东会的整体变更决议日和各发起人签署发起协议之日。